臺灣臺東地方法院刑事判決
111年度易字第27號
公  訴  人  臺灣臺東地方檢察署檢察官
被      告  林憲忠


上列被告因竊盜案件，經檢察官提起公訴（110年度偵字第3745
號），本院判決如下： 
    主  文
本件公訴不受理。
    理  由
一、公訴意旨如附件起訴書所載（共同被告李進強部分，業經本
    院另為簡易判決）。
二、按被告死亡者，檢察官應為不起訴處分；起訴之程序違背程
    序規定，法院應諭知不受理之判決；不受理之判決，得不經
    言詞辯論為之，刑事訴訟法第252條第6款、第303條第1款、
    第307條分別定有明文。又提起公訴，應由檢察官向管轄法
    院提出起訴書為之。起訴時，應將卷宗及證物一併送交法院
    ，同法第264條第1項、第3項亦定有明文。是檢察官所為之
    起訴或不起訴處分，固對外表示即屬有效，不影響終結偵查
    之效力，然所謂之「起訴」，仍指案件繫屬於法院之日（最
    高法院90年度台非字第368號刑事判決意旨可參），且應依
    被告係在繫屬前後死亡之不同，分依刑事訴訟法第303條第1
    款或第5款，而為公訴不受理之判決。
三、經查，本件被告林憲忠因加重竊盜案件，經檢察官於民國11
    0年12月22日提起公訴，於翌（111）年2月17日繫屬於本院
    ，然被告於111年1月28日即已死亡，有起訴書、臺灣臺東地
    方檢察署111年2月17日東檢熙盈110偵3745字第1119002270
    號函暨本院戳章、被告之個人基本資料查詢結果附卷可稽，
    足證被告死亡時，既尚無訴訟繫屬及訴訟關係，檢察官本應
    為不起訴之處分，卻不及為不起訴之處分而向本院提起公訴
    ，起訴程序尚有違誤，揆諸前開說明，自應由本院不經言詞
    辯論，逕為不受理判決之諭知。
據上論斷，應依刑事訴訟法第303條第1項第1款、第307條，判決
如主文。
中　　華　　民　　國　　111 　年　　6 　　月　　20　　日
                  刑事第三庭  法  官  朱貴蘭
以上正本證明與原本無異。
如不服本判決應於收受送達後20日內向本院提出上訴書狀，並應
敘述具體理由；其未敘述上訴理由者，應於上訴期間屆滿後20日
內向本院補提理由書（均須按他造當事人之人數附繕本）。「切
勿逕送上級法院」。告訴人或被害人對於本判決如有不服，請書
具不服之理由狀，請求檢察官上訴者，其上訴期間之計算係以檢
察官收受判決正本之日期為準。
中　　華　　民　　國　　111 　年　　6 　　月　　20　　日
                              書記官  邱仲騏
附件：
臺灣臺東地方檢察署檢察官起訴書
                                     110年度偵字第3745號
　　被　　　告　林憲忠　
　　　　　　　　李進強　
上列被告等因竊盜案件，已經偵查終結，認應提起公訴，茲將犯
罪事實及證據並所犯法條分敘如下：
　　　　犯罪事實
一、林憲忠與李進強共同意圖為自己不法之所有，基於加重竊盜
    之犯意聯絡，於民國110年10月8日12時許，在陳文祥位於臺
    東縣○○鄉○○0號之住處外，由林憲忠提供其所有且客觀上可
    作為兇器使用之剪刀1把予李進強，由李進強剪斷陳文祥屋
    簷下垂掛之電線1條（價值新臺幣【下同】200元）而竊取得
    手。林憲忠與李進強並接續基於同一加重竊盜之犯意聯絡，
    竊取陳文祥屋外之水桶1個（價值不詳）得手，並將上開電
    線置於水桶內後，由林憲忠騎乘機車搭載李進強離去。嗣因
    賴文德替陳文祥修繕房屋，代為報警處理，始循線查悉上情
    。
二、案經陳文祥委由賴文德訴由臺東縣警察局成功分局報告偵辦
    。
　　　　證據並所犯法條
一、證據清單及待證事實：
編號 證  據  名  稱 待  證  事  實 1 被告林憲忠於警詢及偵查中之自白 1.證明其提供剪刀予被告李進強剪斷電線之犯罪事實。 2.證明其與被告李進強竊取電線後，又提議竊取水桶裝電線之事實。 3.證明其騎乘機車搭載被告李進強離開現場之事實。 2 被告李進強於警詢及偵查中之自白 1.證明被告林憲忠提供剪刀由其下手剪斷電線之事實。 2.證明其將電線裝在竊得之水桶內後，由被告林憲忠騎乘機車搭其離開現場之事實。 3 證人即告訴代理人賴文德於警詢之證述 1.證明告訴人陳文祥屋簷下之電線切口整齊，係遭以剪刀剪下之事實。 2.證明被告等2人竊得之電線價值約200元之事實。 3.證明被告等2人竊得之水桶為告訴人所有之事實。   4 證人即目擊者陳志豪於警詢之證述 證明其於犯罪事實所載時、地，看到2名男子，其中1名持剪刀剪電線後，將電線裝在屋外水桶內，竊取得手後，該2人旋即騎乘機車離去之事實。 4 扣押筆錄、扣押物品目錄表、犯罪嫌疑人指認表、竊盜案現場圖各1份、贓物認領保管單2紙、刑案現場照片12張 證明全部犯罪事實。 
二、核被告等2人所為，均係犯刑法第321條第1項第3款、第320
    條第1項之攜帶兇器加重竊盜罪嫌。被告等2人有犯意聯絡與
    行為分擔，請論以共同正犯。被告等2人上開之行為，主觀上
    係基於單一概括犯意，以多數舉動接續進行，而侵害同一法益
    ，在時間、空間上有密切關係，依一般社會健全觀念，難以強
    行分開，在刑法評價上，以視為數個舉動之接續實行，合為包
    括之一行為予以評價為宜，為接續犯，請論以一罪。扣案之剪
    刀1支為供被告等2人犯罪所用之物，且為被告林憲忠所有，
    請依刑法第38條第2項前段、第4項之規定宣告沒收之，於全
    部或一部不能沒收或不宜執行沒收時，追徵其價額。
三、至報告意旨另認被告等2人同時竊取被害人賴文德所有而置
    於告訴人屋外的空氣壓縮機電纜線1條得手，訊據被告等2人
    均堅詞否認有竊取電纜線犯行，均辯稱：電纜線不是我偷的
    等語，經查，證人陳志豪於警詢時證稱：我只看到他們2人
    剪下屋簷下的電線，空氣壓縮機電纜線如何失竊我沒有看見
    等語，又被害人亦未能提出客觀證據佐證被告等2人確有竊
    取其電纜線之犯行，是依卷存證據，無由認定該空氣壓縮機
    電纜線為被告等2人所竊，應認此部分罪嫌不足。惟此部分
    若成立犯罪，與上開提起公訴部分為想像競合之裁判上一罪
    關係，爰不另為不起訴之處分。
　　此　致
臺灣臺東地方法院
中　　華　　民　　國　 110　　年　　12　　月　　22　　日
                              檢  察  官    謝慧中
本件證明與原本無異
中　　華　　民　　國　 111　　年　　1 　　月　　3 　　日
                              書  記  官    廖承志 
附錄本案所犯法條全文
中華民國刑法第320條
意圖為自己或第三人不法之所有，而竊取他人之動產者，為竊盜
罪，處 5 年以下有期徒刑、拘役或 50 萬元以下罰金。
意圖為自己或第三人不法之利益，而竊佔他人之不動產者，依前
項之規定處斷。
前二項之未遂犯罰之。
中華民國刑法第321條
犯前條第 1 項、第 2 項之罪而有下列情形之一者，處 6 月以
上 5 年以下有期徒刑，得併科 50 萬元以下罰金：
一、侵入住宅或有人居住之建築物、船艦或隱匿其內而犯之。
二、毀越門窗、牆垣或其他安全設備而犯之。
三、攜帶兇器而犯之。
四、結夥三人以上而犯之。
五、乘火災、水災或其他災害之際而犯之。
六、在車站、港埠、航空站或其他供水、陸、空公眾運輸之舟、
    車、航空機內而犯之。
前項之未遂犯罰之。